【裁判字號】    99,司財管,66
【裁判日期】    990806
【裁判案由】    變賣遺產
【裁判全文】
臺灣士林地方法院民事裁定            99年度司財管字第66號
聲  請  人  行政院國軍退除役官兵輔導委員會臺北縣榮民服務
            處
法定代理人  乙○○
代  理  人  丙○○
上列聲請人聲請變賣被繼承人甲○○遺產事件，本院裁定如下：
    主  文
被繼承人甲○○所遺坐落台北縣石門鄉○○段大丘田小段2-14地
號土地（應有部分：1/1） 及其地上門牌號碼台北縣石門鄉○○
村○ 鄰○○路99號建物（應有部分：1/1），准予變賣。
聲請程序費用由被繼承人甲○○之遺產負擔。
    理  由
一、本件聲請意旨略以：被繼承人甲○○（男，民國15年10月13
    日出生，身分證統一編號：Ｚ000000000號，生前籍設臺北縣
    石門鄉○○路99號，於93年2 月2 日死亡）生前係榮民，聲
    請人為其法定遺產管理人，聲請人並聲請本院以93年度家催
    字第163 號民事裁定准對其債權人、受遺贈人及大陸地區以
    外繼承人行公示催告，經於93年11月5 日刊報公告，期限於
    95年1 月5 日屆滿；另其大陸地區繼承人聲明繼承之期限於
    96年2 月2 日屆滿。查被繼承人甲○○遺有坐落於台北縣石
    門鄉○○段大丘田小段2-14地號之土地（權利範圍：1/1 ）
    及其地上門牌號碼台北縣石門鄉○○村○ 鄰○○路99號之建
    物（權利範圍：1/1） ，因被繼承人自書遺囑將上開不動產
    贈與其大陸配偶李崇美，為利交付遺贈物，爰依非訟事件法
    第168 條、166 條及民法第1179條第2 項、第1132條第2 項
    規定，請求變賣被繼承人所遺上開不動產。
二、經查，本件聲請人主張被繼承人甲○○於93年2 月2 日死亡
    ，因其生前為榮民，聲請人為法定遺產管理人；聲請人嗣並
    聲請本院以93年度家催字第163 號民事裁定准對其大陸地區
    以外繼承人、債權人及受遺贈人為公示催告，聲請人並已登
    報，並已屆滿公示催告期間；因被繼承人生前立有遺囑，將
    上開不動產贈與其大陸配偶李崇美，業據提出前開不動產登
    記簿謄本、房屋現值核計表、死亡證明書、榮民資料、戶籍
    謄本、認證書及遺囑影本等為證，並經本院依職權調閱93年
    度家催字第163 號公示催告案卷查核屬實，自堪認聲請人之
    主張為真實。
三、按遺產管理人為清償債權或交付遺贈物之必要，經親屬會議
    之同意得變賣遺產；又親屬會議不能召開或召開有困難時，
    依法應經親屬會議處理之事項，由有召集權人聲請法院處理
    之，民法第1179條第2 項、第1132條第2 項分別定有明文。
    查聲請人為被繼承人甲○○之遺產管理人，為處理遺產，依
    法應經被繼承人甲○○之親屬會議同意，始得變賣遺產，惟
    因被繼承人甲○○在台並無民法第1131條所定親屬，無法組
    成親屬會議，則聲請人為交付遺贈物之必要，而聲請變賣被
    繼承人甲○○所遺如主文所示之不動產，核無不合，應予准
    許。
四、依非訟事件法第166 條第2 項，裁定如主文。
五、如不服本裁定，應於裁定送達後10日內，以書狀向本院提出
    抗告狀，並繳納抗告費新臺幣1,000 元。
中    華    民    國    99    年    8     月    6     日
                  家事庭司法事務官

司法院資訊處製作；財團法人民間司法改革基金會備份。
